【裁判字號】    97,上易,27
【裁判日期】    970131
【裁判案由】    毒品危害防制條例
【裁判全文】
台灣高等法院刑事判決            97年度上易字第27號
上  訴  人
即  被  告  甲○○
上列上訴人因違反毒品危害防制條例案件，不服台灣宜蘭地方法
院九十六年度易字第四三六號，中華民國九十六年十一月十三日
第一審判決（起訴案號：台灣宜蘭地方法院檢察署九十六年度毒
偵字第一０四一號），提起上訴，本院判決如下：
    主  文
上訴駁回。
    事實及理由
一、本案經本院審理結果，認原判決以上訴人即被告甲○○犯毒
    品危害防制條例第十條第二項施用第二級毒品罪（累犯），
    ，乃酌情量處其有期徒刑八月，核其認事用法及量刑均無不
    當，應予維持，並引用原判決（如附件）記載之事實、證據
    及理由。
二、被告上訴意旨略以：被告家貧，現尚積欠多家銀行債務，為
    免家中妻兒老小頓失經濟支柱，原審未量處其得易科罰金之
    刑或予以宣告緩刑，有所不當云云。
三、經查：
  (一)按關於刑之量定，係實體法上賦予法院得為自由裁量之事項
    ，倘其未有逾越法律所規定之範圍，或濫用其權限，即不得
    任意指摘為違法。查原判決已敘明審酌被告前曾因施用毒品
    ，經觀察、勒戒、強治戒治，並曾受有期徒刑之執行，仍再
    有本件施用毒品之犯行，顯見其無法依憑己力斷除毒癮，惟
    其犯罪後坦承犯行，態度良好等刑法第五十七條所定科刑輕
    重應審酌事項而為量刑之理由。且查毒品危害防制條例第十
    條第二項施用第二級毒品之最重法定本刑為三年有期徒刑，
    被告本件犯行屬累犯，依法應加重其刑，原審量處其有期徒
    刑八月，並無違誤或顯然失重之情形。
  (二)次按「受二年以下有期徒刑、拘役或罰金之宣告，而有下列
    情形之一，認以暫不執行為適當者，得宣告二年以上五年以
    下之緩刑，其期間自裁判確定之日起算：一、未曾因故意犯
    罪受有期徒刑以上刑之宣告者。二、前因故意犯罪受有期徒
    刑以上刑之宣告，執行完畢或赦免後，五年以內未曾因故意
    犯罪受有期徒刑以上刑之宣告者。」為刑法第七十四條第一
    項所明定。查被告前因施用毒品案件，經原審法院先後判處
    其有期徒刑六月、十月及六月，先後於九十二年十一月七日
    、九十五年十二月一日執行完畢，有本院被告全國前案紀錄
    表在卷可稽。是被告曾因故意犯罪受有期徒刑以上刑之宣告
    ，且執行完畢後未滿五年，即再犯本件，顯不符上開刑法第
    七十四條第一項規定得宣告緩刑之要件。
    從而，被告上訴意旨所指各節，均非可採。被告執以指摘原
    判決不當云云，為無理由，其上訴應予駁回。
據上論斷，應依刑事訴訟法第三百六十八條、第三百七十三條，
判決如主文。
本案經檢察官游明仁到庭執行職務。
中    華    民    國  九十七  年  一    月    三十一  日
                  刑事第二十庭  審判長法  官  楊貴雄
                                      法  官  鄧振球
                                      法  官  林立華
以上正本證明與原本無異。
不得上訴。
                                      書記官  廖月女
中    華    民    國    97    年    1     月    31    日
附錄：本案論罪科刑法條全文
毒品危害防制條例第10條第2項
施用第二級毒品者，處三年以下有期徒刑。


司法院資訊處製作；財團法人民間司法改革基金會備份。
